臺灣臺南地方法院刑事判決　　　　　　 100年度交易字第93號
公　訴　人　臺灣臺南地方法院檢察署檢察官
被　　　告　余秀玲
上列被告因過失致死案件，經檢察官提起公訴（100年度偵字第1
231號）及移送併辦（100年度偵字第3593號），被告就被訴事實
為有罪之陳述，本院裁定進行簡式審判程序，判決如下：
    主    文
余秀玲因過失致人於死，處有期徒刑陸月，如易科罰金，以新臺
幣壹仟元折算壹日。
    事    實
一、余秀玲於民國99年11月7日上午2時25分許，駕駛車牌號碼DV
    -6225號自小客車，沿臺南市○○區○○路二段由北往南方
    向行駛，途經永大路二段與國光二街交岔路口時，本應注意
    駕駛小客車行經設有閃光黃燈號誌路口時，應注意車前狀況
    並減速慢行，以避免危險發生，又行車速度應依速限標誌或
    標線之規定，無標誌或標線者，行車速度不得超過50公里，
    及汽車行駛時，駕駛人應注意車前狀況，並隨時採取必要之
    安全措施，而依當時情形雖為陰天、夜間無照明，但為柏油
    路面、乾燥無缺陷、無障礙物、視距良好等情，並無不能注
    意之情事，竟疏於注意，貿然以時速60公里之速度直行通過
    該交岔路口，致撞及適騎乘腳踏車沿國光二街由西往東方向
    駛出之郭基坤，造成郭基坤人車倒地，並受有顱內出血、頭
    部撞挫傷、左手背開放性傷口、雙腳多處傷口併右小腿變形
    之傷害，雖經送往醫院救治，仍因急救無效不治死亡。余秀
    玲於肇事後，在未有偵查犯罪職務之機關或公務員發覺其為
    犯罪人前，即向到場處理本件道路交通事故而尚不知肇事者
    為何人之臺南縣警察局永康分局（現改制為臺南市政府警察
    局永康分局）交通事故處理小組警員供承其為肇事人，自首
    並接受裁判。
二、案經郭基坤之子郭賢仲、郭賢倫告訴及臺灣臺南地方法院檢
    察署檢察官據報相驗後自動偵查起訴，暨臺灣臺南地方法院
    檢察署檢察官移送本院併案審理。
    理    由
一、本件係經被告余秀玲就被訴之犯罪事實為有罪之表示，而經
    本院裁定以簡式審判程序加以審理，依刑事訴訟法第273條
    之2、第159條第2項之規定，不適用傳聞法則有關限制證據
    能力之相關規定，合先敘明。
二、訊據被告余秀玲對於上揭事實坦承不諱，並有道路交通事故
    現場圖、道路交通事故調查報告表(一)、(二)、財團法人奇美醫
    院診斷證明書各1份、現場蒐證照片23張（見相驗卷第10-24
    頁、第28頁、第120頁）在卷可稽。又被害人郭基坤係因本
    件車禍受有顱內出血、頭部撞挫傷之傷害而不治死亡，亦據
    臺灣臺南地方法院檢察署檢察官督同檢驗員相驗屬實，有相
    驗筆錄、相驗屍體證明書、檢驗報告書各1份及相驗照片20
    幀附卷可憑（見相驗卷第38頁、第41頁、第49-56頁、第76-
    85頁）。
三、按行車速度，依速限標誌或標線之規定，無速限標誌或標線
    者，行車時速不得超過50公里；汽車行駛時，駕駛人應注意
    車前狀況，並隨時採取必要之安全措施；又慢車行駛至交岔
    路口，其行進或轉彎應依標誌、標線或號誌之規定行駛，無
    標誌、標線或號誌者，遇號誌故障而無交通指揮人員指揮之
    交岔路口，支線道車應暫停讓幹線道車先行；而「閃光黃燈
    」表示「警告」，車輛應減速接近，注意安全，小心通過，
    道路交通安全規則第93條第1項第1款、第94條第3項、第125
    條第2款及道路交通標誌標線號誌設置規則第211條第1項第1
    款分別定有明文。被告為汽車駕駛人，駕車行經設有閃光黃
    燈號誌之路口時，自應注意及此。本件事故發生當時雖為陰
    天、夜間無照明，但為柏油路面、乾燥無缺陷、無障礙物、
    視距良好等情，有上揭道路交通事故調查報告表(一)1份在卷
    可參（見相驗卷第11頁），是被告客觀上並無不能注意之情
    事，然被告於上揭時、地駕駛汽車疏未注意上揭交通安全規
    則，而與騎乘腳踏車之被害人郭基坤發生車禍，致被害人郭
    基坤因受有顱內出血、頭部撞挫傷之傷害急救無效死亡，被
    告於本件車禍之發生，顯有過失。另本件肇事責任經送請鑑
    定結果，認郭基坤乘騎腳踏車，支線道車未讓幹道車先行，
    為肇事原因；被告酒精測定值0.22mg/L駕駛小客車，閃光黃
    燈號誌路口，未注意車前狀況，超速行駛，同為肇事原因，
    此有臺南市政府交通局車輛行車事故鑑定委員會100年6月16
    日南市交鑑字第1000436779號函暨南鑑0000000案鑑定意見
    書1份在卷可稽（見本院卷第25、26頁）。是被害人郭基坤
    係因本件車禍死亡，既如前述，則被害人郭基坤之死亡與被
    告之過失行為間，即有相當因果關係。因此，本件被告過失
    致人於死之犯行，事證明確，應予依法論科。
四、核被告余秀玲所為，係犯刑法第276條第1項之過失致死罪。
    被告於肇事後，在未有偵查犯罪職務之機關或公務員發覺其
    為犯罪人前，即向至現場處理本件道路交通事故，尚不知肇
    事者為何人之臺南縣警察局永康分局交通事故處理小組警員
    供承其肇事犯罪，自首並接受裁判等情，有臺南縣警察局永
    康分局道路交通事故肇事人自首情形紀錄表1紙在卷可稽（
    見相驗卷第27頁），應依刑法第62條前段之規定減輕其刑。
    爰審酌被告之品行、生活狀況、智識程度（高中畢業）、被
    告與被害人於本件事故中各自之過失情節與程度，暨被告犯
    罪後已坦承犯錯，惟未能與被害人之家屬達成和解賠償損害
    ，以及告訴人郭賢仲於本院陳稱：「只要她沒有其他前科，
    我是不會咄咄逼人，尊重法院意見，我也不希望他被關，所
    以沒有一定要法官判被告七個月以上刑度，就權衡之間，就
    法律來講我不應該軟下來，但就情來講，我考量到他還有小
    孩要照顧，所以我傾向不要讓被告去坐牢，我今天講這些只
    是想對父親有個交代。」等語（見本院卷第37頁背面）等一
    切情狀，量處如主文所示之刑，並諭知如易科罰金之折算標
    準。又被告宜感念告訴人寬恕之胸懷，酌量自身經濟狀況，
    勉力與被害人家屬協調賠償事宜，附此敘明。
據上論斷，應依刑事訴訟法第273條之1第1項、第299條第1項前
段，刑法第276條第1項、第62條前段、第41條第1項前段，刑法
施行法第1條之1，判決如主文。
本案經檢察官吳坤城到庭執行職務。
中    華    民    國   100    年    7     月    27    日
                    刑事第十五庭  法  官  林福來
以上正本證明與原本無異。
如不服本判決應於收受本判決後10日內向本院提出上訴書狀，並
應敘述具體理由。其未敘述上訴理由者，應於上訴期間屆滿後20
日內向本院補提理由書狀（均須按他造當事人之人數附繕本）「
切勿逕送上級法院」。
                                  書記官  李淑惠
中    華    民    國   100    年    8     月    1     日
附錄論罪科刑法條：
刑法第276條第1項：
因過失致人於死者，處二年以下有期徒刑、拘役或二千元以下罰
金。